【裁判字號】    94,訴,6514
【裁判日期】    950227
【裁判案由】    損害賠償等
【裁判全文】
臺灣臺北地方法院民事判決              94年度訴字第6514號
原      告  財資企業股份有限公司
法定代理人  丙○○
訴訟代理人  甲○○
被      告  乙○○
訴訟代理人  邵良正律師
上列當事人間損害賠償等事件，本院於中華民國九十五年二月十
六日言詞辯論終結，判決如下：
    主      文
原告之訴駁回。
訴訟費用由原告負擔。
    事實及理由
一、原告主張：
   1、訴外人鄭伯耕於民國85年2月6日向原告以分期付款之方式
      購買車牌號碼HN－7600號之自用小客車 1輛，雙方並簽訂
      附條件買賣契約書1紙，約定價金為新台幣（下同）2,008
      ,800 元，並由被告親自簽名於該附條件買賣契約書上之
      「對保人」欄，擔任該附條件買賣契約之連帶保人。嗣鄭
      伯耕原應給付之第16期價金屆期原告並未獲付款，經原告
      屢次催告均置之不理，故應由被告負連帶清償責任。
   2、經原告依據動產擔保交易法第28條第1項第1款占有取回車
      輛，再行出售獲得價金768,000元，先沖抵費用188,510元
      ，次沖抵利息 4,892元，再沖抵本金後仍不足清償，爰依
      據動產擔保交易法第 28條第2項請求被告為損害賠償。並
      聲明：被告應給付541,402元，及自民國86年8月27日起至
      清償日止，按年息百分之20計算之利息，及按日加計千分
      之1違約金之損害賠償。
二、被告則以：
   1、本件原告所提附條件買賣契約書所載連帶保證人乙○○之
      文義可疑。
      查系爭附條件買賣契約書末尾立契約書人，僅有「買方」
      鄭伯耕親自簽名蓋章，而連帶保證人乙○○部分則未簽名
      。查被告乙○○與原告素不相識，且對前開連帶保證一事
      毫無所悉。原告主張被告乙○○依系爭契約書應負連帶保
      證人責任，顯應先就上揭契約書所載連帶保證人乙○○之
      真實性負舉證之責。
   2、再者，原告所提「附條件買賣契約書」所載簽訂日期係85
      年2月6日，並由「鄭高明惠」及「乙○○」對保並蓋章擔
      任連帶保證人。
      惟被告乙○○於上開簽訂日期人在國外，其簽證出境日期
      為85年2月4日（Feb 04,1996）, 簽證入境日期為85年3月
      1日（Mar 01,1996），有被告乙○○護照及簽證資料可證
      （被證1），根本不可能於 85年2月6日在國內為上開簽約
      對保及蓋章擔任連帶保證人，故本件原告所提「附條件買
      賣契約書」被告根本從未親自簽名於上，何需負責。並聲
      明：請求駁回原告之訴。
三、本案之爭點厥為原告所提系爭「附條件買賣契約書」是否為
    被告所親自簽名而表示願意擔任該契約之連帶保證人？
   1、按民法上基於私法自治，有所謂「自己責任」之原則，即
      原則上人僅需就其自己之行為負責，無須就他人之行為負
      責。
   2、本件原告主張該「附條件買賣契約書」係於85年2月6日在
      國內締約，且有「附條件買賣契約書」影本 1份在卷足憑
      （見本院卷第31頁）。但是依據被告所提出之其本人之護
      照影本，記載被告簽證出境日期為 85年2月4日（Feb 04,
      1996）, 簽證入境日期為85年3月1日（Mar 01,1996）（
      見本院卷第34頁至第38頁），足證本件締約當時之 85年2
      月6日，被告本人並不在國內，且原告對此亦無爭執（見
      本院卷第41頁），自堪信為真正。
   3、既然締約當時之85年2月6日被告本人並不在國內，自不可
      能如原告所陳，被告本人在國內簽訂系爭「附條件買賣契
      約書」而擔任連帶保證人，被告既無為擔任連帶保證人之
      意思表示，自不發生連帶保證之法律效果，雖原告一再陳
      稱確有一位自稱「乙○○」之人，簽名於系爭「附條件買
      賣契約書」之對保人欄，惟既已證明並非本案被告「乙○
      ○」所親自簽名，依據上開「自己責任」之原則，被告不
      需為他人之簽名行為而負擔連帶保證人之責任。綜上所述
      ，原告之訴並無理由，應予駁回。
四、本件事證已臻明確，兩造其餘之攻擊、防禦方法，核與判決
    結果不生影響，爰無庸一一論述，併此敘明。
五、訴訟費用負擔之依據：民事訴訟法第78條。
中    華    民    國    95    年    2     月    27    日
                  民事第5庭庭   法  官  陳心弘
以上正本係照原本作成
如對本判決上訴，須於判決送達後20日內向本院提出上訴狀
中    華    民    國    95    年    2     月    27    日
                                書記官  許博為


司法院資訊處製作；財團法人民間司法改革基金會備份。
